【裁判字號】    97,訴,1638
【裁判日期】    971229
【裁判案由】    違反毒品危害防制條例
【裁判全文】
臺灣屏東地方法院刑事判決              97年度訴字第1638號
公  訴  人  臺灣屏東地方法院檢察署檢察官
被      告  甲○○
                    另案於臺灣屏東監獄竹田分監執行中
上列被告因違反毒品危害防制條例案件，經檢察官提起公訴（97
年度毒偵字第2116號），被告於準備程序就被訴事實為有罪之陳
述，本院合議庭裁定由受命法官獨任逕行簡式審判程序，並予判
決如下：
    主  文
甲○○施用第一級毒品，累犯，處有期徒刑拾月。
    事  實
一、甲○○前於民國93年間，因施用毒品案件經本院以93年度毒
    聲字第553 號裁定送觀察勒戒後，認無繼續施用毒品之傾向
    ，於同年9 月27日釋放出所，並由臺灣屏東地方法院檢察署
    檢察官於同年月28日，以93年度毒偵字第1644號不起訴處分
    確定。又於94年間因施用毒品案件，經本院以94年度訴字第
    526 號、94年度訴字第1097號判決判分別處有期徒刑1 年2
    月、8 月確定，經接續執行，甫於95年11月17日縮短刑期假
    釋出監並付保護管束，因保護管束期間內有違反受保護管束
    人應遵守事項，經撤銷保護管束，再執行殘刑7 月7 日，嗣
    因中華民國九十六年減刑條例施行，經減刑後，於96年7 月
    16 日 執行完畢。
二、詎甲○○仍不知戒絕悔改，於上開觀察勒戒執行完畢釋放後
    5 年內，復基於施用第一級毒品海洛因之犯意，於97年8 月
    15日1 某時許，在屏東縣省道旁之光田加油站廁所內，以將
    海洛因摻水置入針筒內注射於手臂靜脈之方式，施用第一級
    毒品海洛因1 次。嗣為警於通訊監察中發現其曾向洪華榮購
    買毒品，於97年8 月25日下午，為警傳喚到案，經徵其同意
    採集其尿液送請鑑驗，結果成嗎啡（海洛因代謝物）陽性反
    應始查悉上情。
三、案經屏東縣政府警察局移送屏東地方法院檢察署檢察官偵查
    起訴。
    理  由
一、本案被告甲○○所犯違反毒品危害防制條例案件，並非法定
    刑為死刑、無期徒刑或最輕本刑3 年以上有期徒刑之罪，亦
    非高等法院管轄第一審之案件，而被告於本院準備程序中就
    被訴事實為有罪之陳述，本院合議庭乃裁定由受命法官獨任
    進行簡式審判程序。又簡式審判程序之證據調查，依刑事訴
    訟法第273 條之2 規定，不受同法第159 條第1 項審判外陳
    述排除之限制，再被告對於卷內之各項證據，亦不爭執證據
    能力，故卷內所列之各項證據，自得作為證據，先予敘明。
二、上開犯罪事實，業經被告甲○○於本院審理時坦認不諱，復
    有屏東縣政府警察局督察室查獲案件移辦單、通訊監察作業
    摘要報告（參警卷第1 頁、第8 至11頁）在卷可資佐證。而
    被告為警查獲後所採取之尿液，經送請臺灣檢驗科技股份有
    限公司濫用藥物檢驗室檢驗結果，嗎啡（毒品海洛因之代謝
    物）係呈現陽性反應，有該中心於97年9 月8 日所出具報告
    編號KＺ000000000000號之濫用藥物尿液檢驗報告1 份（警卷
    第23頁）及勘查採證同意書、查獲涉嫌毒品危害防制條例案
    初步檢驗報告單、屏東縣政府警察局毒品嫌疑人尿液採證編
    號姓名對照表各1 份附卷可稽（見警卷第19至21頁）。足見
    被告上開自白，確與客觀事實相符，堪予採認。再被告前於
    93年間，因施用毒品案件經本院以93年度毒聲字第553 號裁
    定送觀察勒戒後，認無繼續施用毒品之傾向，於同年9 月27
    日釋放出所，並由臺灣屏東地方法院檢察署檢察官於同年月
    28日，以93年度毒偵字第1644號不起訴處分確定。又於94年
    間因施用毒品案件，經本院以94年度訴字第526 號、94年度
    訴字第1097號判決判分別處有期徒刑1 年2 月、8 月確定，
    經接續執行，甫於95年11月17日縮短刑期假釋出監並付保護
    管束，因保護管束期間內有違反受保護管束人應遵守事項，
    經撤銷保護管束，再執行殘刑7 月7 日，嗣因中華民國九十
    六年減刑條例施行，經減刑後，於96年7 月16日執行完畢，
    此有臺灣高等法院被告前案紀錄表及臺灣屏東地方法院檢察
    署全國施用毒品案件紀錄表在卷可查，是被告確有於觀察勒
    戒執行完畢後，5 年內復行施用毒品之罪行。綜此，本件事
    證已臻明確，被告施用毒品海洛因之犯行洵堪認定。
三、按海洛因係屬毒品危害防制條例第2 條第2 項第1 款所指之
    第一級毒品，核被告甲○○所為，係犯毒品危害防制條例第
    10 條 第1 項之施用第一級毒品罪。被告施用前後持有毒品
    海洛因之低度行為，應為其施用第一級毒品之高度行為所吸
    收，不另論罪。另被告有如前揭犯罪事實欄所述之經有期徒
    刑宣告及執行完畢之情形，有前開臺灣高等法院被告前案紀
    錄表附卷可稽，其於有期徒刑執行完畢後5 年以內，故意再
    犯本件為有期徒刑以上之罪，構成累犯，應依刑法第47條第
    1 項規定加重其刑。爰審酌被告前已因施用毒品犯行經觀察
    勒戒，竟仍故態復萌，復行施用毒品不輟，無視於毒品對於
    自身健康之戕害及國家對於杜絕毒品犯罪之禁令；惟衡酌施
    用毒品係屬自戕行為，被告犯罪手段尚屬平和，亦未因此而
    危害他人，所生損害尚非鉅大，而被告犯後於本院審理時坦
    承犯行，尚見悔意之犯罪後態度，暨施用毒品者均有相當程
    度之成癮性及心理依賴，其犯罪心態與一般刑事犯罪之本質
    並不相同，應側重適當之醫學治療及心理矯治為宜等一切情
    狀，量處如主文所示之刑。
據上論斷，應依刑事訴訟法第273 條之1 第1 項、第299 條第1
項前段，毒品危害防制條例第10條第1 項，刑法第11條前段、第
47 條 第1 項，判決如主文。
本案經檢察官劉文賓到庭執行職務。
中    華    民    國    97    年    12    月    29    日
                  刑事第三庭    法  官  陳怡先
以上正本證明與原本無異。
如不服本判決應於收受判決後10日內向本院提出上訴書狀，並應
敘述具體理由；其未敘述上訴理由者，應於上訴期間屆滿後20日
內向本院補提理由書（均須按他造當事人之人數附繕本）「切勿
逕送上級法院」。
中    華    民    國    97    年    12    月    29    日
                                 書記官  郭松菊
附錄犯罪所犯法條
毒品危害防制條例第10條
施用第一級毒品者，處6月以上5年以下有期徒刑。


司法院資訊處製作；財團法人民間司法改革基金會備份。
